【裁判字號】    92,易,1340
【裁判日期】    921128
【裁判案由】    竊盜
【裁判全文】
臺灣桃園地方法院刑事判決                        九十二年度易字第一三四號
    公  訴  人  臺灣桃園地方法院檢察署檢察官
    被      告  甲○○
    選任辯護人  施小凡律師
右列被告因竊盜案件，經檢察官聲請簡易判決處刑提起公訴（九十二年度偵字第一三
五三○號），本院認不宜以簡易判決處刑，改依通常程序審理並判決如左：
    主      文
甲○○共同攜帶凶器竊盜，未遂，處有期徒刑柒月。
    事      實
一、甲○○於民國九十二年八月十二日，在桃園縣八德市○○路一三四六號附近之天
    公廟偶遇戊○○（未據起訴），二人即基於意圖為自己不法所有之犯意聯絡，於
    當日十一時三十分許，由甲○○攜帶非其所有而客觀上足為凶器之T字型板手一
    把（長約十五公分，把手寬約九公分，工作部分材質為鋼鐵，尾端削尖），駕駛
    車號LP三七四六號汽車，搭載戊○○，至桃園縣八德市○○路一三四六號前空地
    ，以該T字型板手破壞防盜器電線、引擎蓋方式著手行竊丙○○之母所有，而交
    丙○○使用之車牌號碼九G-一五三一號自小客車，尚未得手之際，適為丙○○之
    雇主乙○○自外返回上開一三四六號工廠，發覺該車旁站有二人，是有異象，乃
    入內詢問丙○○有無找人修車，蔡某答稱沒有，隨即外出查看，見引擎蓋已遭打
    開，頓時乙○○大喊捉賊，戊○○乘隙駕駛車號LP三七四六號汽車逃逸，甲○○
    則遭圍捕，嗣警方據報前來當場捕獲甲○○，並將之以警車帶回派出所，下車後
    於警車甲○○座位上扣得上開板手一把。
二、案經桃園縣政府警察局八德分局報請臺灣桃園地方法院檢察署檢察官聲請簡易判
    決處刑，本院改依通常程序審理。
    理      由
一、訊據被告甲○○對於右揭時、地為警查獲之情事固坦承不諱，惟於偵訊時辯稱伊
    係因好奇而動車輛等語，而本院則改辯稱：非伊所為，係戊○○所為，當時伊正
    在草叢處大解，伊出來即遭圍捕等語，經查：被告或辯稱是在草叢中小解，或辯
    稱是大解（本院九十二年十一月十四日筆錄），前後不一，啟人疑竇，雖其後堅
    稱是大解等語，然查：被告所謂大解處，距離附近有廁所之廟宇，約為八十至一
    百公尺，且沿途皆有停車位，此業據證人乙○○、丙○○證述在卷（同上筆錄）
    ，再衡諸當時為大白天，能見度極佳，案發地點位於馬路旁等情，此有案發現場
    照片附卷可稽（偵卷第十一頁至十五頁），通常之人為此私密之事，當會至上開
    廟宇方便才是，因此，被告辯稱：案發當時在大解等語，顯違常情，不可採信，
    何況證人乙○○證稱：我拜拜回來，看見二個人站在車子駕駛座旁，我覺得怪怪
    的，而入內詢問丙○○有無找人修車，蔡某答稱沒有，再出去時看時，引擎蓋已
    遭打，伊就大喊捉賊，同事就去抓等語（同上筆錄），證人丙○○證稱：我們去
    追賊，就是抓到被告等語（同上筆錄），並當庭指認無訛，顯見被告係當場遭發
    覺並逮捕，其間並無誤認之可能，是被告辯稱：非伊竊車等語，無非卸責之詞，
    不可採信，至證人戊○○稱：被告是在大解，是伊去動車等語，與上開證據不符
    ，無非迴護之詞，不足採為有利被告之證據，再證人乙○○證稱看到二名竊賊，
    而證人戊○○對場情景，又能描述，有其於本院九十二年十一月十四日審理時，
    庭繪現場圖附卷可參，足認其為乙○○所指之竊賊之一，至其雖稱攜帶美工刀動
    車，惟並無美工刀扣案，尚難遽採，何況又與本案車輛引擎蓋遭撬開之情形不符
    ，不能採信。另證人丁○○固：稱本是相約去廟拜拜，到廟後即分手等語（同上
    筆錄），是證明被告行竊前之行蹤，惟不能執為被告未犯案之證據，此外，觀諸
    被竊輛引擎蓋鎖扣遭撬壞及防盜器之電線遭扯斷等情，要難謂被告僅係出於好奇
    心方才動車，是被告所辯顯係卸飾之詞，不足採信，此外復有被害人立具贓物認
    領保管單及車體遭破壞之照片十張，T字型板手一支扣案可資佐證，事證明確，
    被告犯行堪以認定。
二、按被告之行竊工具T字型板手，長約十五公分，把手寬約九公分，工作部分材質
    為鋼鐵，尾端削尖，此於客觀上足以對於人之生命、身體肇致危險性，故核被告
    所為係犯刑法第三百二十一條第一項第三款、第二項攜帶兇器竊盜未遂罪。又被
    告已著手於竊盜行為，然尚未得手置於一己管領支配之狀態，即遭警逮捕，故為
    未遂，爰依刑法第二十六條前段減輕其刑。被告所犯上開之罪，與戊○○有犯意
    聯絡行為分擔，為共同正犯。爰審酌被告犯罪之動機、光天化日之下，公然攜帶
    凶器竊盜之方法、對社會安全所生危害非小、犯後先是坦承不諱，後卻飾詞狡賴
    之態度，檢察官求刑八月等一切情狀，量處如主文所示之刑。至扣案T字型板手
    ，被告否認為其所有，且無證據足證是其所有，又非違禁物，爰不另為沒收之諭
    知。
三、按檢察官聲請以簡易判決處刑之案件，經法院認為有刑事訴訟法第四百五十一條
    之一第四項但書之情形者，應適用通常程序審判之，刑事訴訟法第四百五十二條
    定有明文。本件有上開情形，爰改依通常程序審理，附此敘明。
據上論斷，應依刑事訴訟法第四百五十二條、第二百九十九條第一項前段，刑法第二
十八條、第三百二十一條第一項第三款、第二項、第二十六條，判決如主文。
本案經檢察官何祖舜到庭執行職務。
中      華      民      國      九十二    年    十一    月    二十八  日
                                臺灣桃園地方法院刑事第六庭
                                      審判長法  官  周政達
                                            法  官  潘進順
                                            法  官  何俏美
右正本證明與原本無異。
如不服本判決，應於判決送達後十日內向本院提出上訴狀( 應附繕本 )，上訴於
臺灣高等法院。
                                            書記官  沈秀珍
中      華      民      國      九十二    年   十一     月    二十八    日
附論罪科刑依據之法條：
中華民國刑法第三百二十一條
犯竊盜罪而有左列情形之一者，處六月以上、五年以下有期徒刑：
一  於夜間侵入住宅或有人居住之建築物、船艦或隱匿其內而犯之者。
二  毀越門扇、牆垣或其他安全設備而犯之者。
三  攜帶兇器而犯之者。
四  結夥三人以上而犯之者。
五  乘火災、水災或其他災害之際而犯之者。
六  在車站或埠頭而犯之者。
前項之未遂犯罰之。


司法院資訊處製作；財團法人民間司法改革基金會備份。
